臺灣臺北地方法院刑事判決              100年度訴字第882號
公  訴  人  臺灣臺北地方法院檢察署檢察官
被      告  朱紹康
上列被告因違反毒品危害防制條例案件，經檢察官提起公訴（10
0年度毒偵字第653號），被告於本院準備程序進行中，就被訴事
實為有罪之陳述，經本院告知簡式審判程序意旨，並聽取公訴人
及被告之意見後，本院合議庭裁定依簡式審判程序審理，判決如
下：
    主  文
朱紹康施用第一級毒品，累犯，處有期徒刑捌月，扣案之注射針
筒壹支，沒收；又施用第二級毒品，累犯，處有期徒刑肆月。應
執行有期徒刑拾月，扣案之注射針筒壹支，沒收。
    事  實
一、朱紹康前於民國九十四年間，因施用毒品案件，經本院以九
    十五年度毒聲字第二五一號裁定送觀察、勒戒後，因認無繼
    續施用毒品之傾向，於九十五年七月四日執行完畢釋放出所
    ，經臺灣臺北地方法院檢察署檢察官以九十四年度毒偵字第
    一八五○號為不起訴處分確定；又因施用施用第二級毒品，
    經本院以九十七年度易字第一九二四號判決判處有期徒刑四
    月確定，於九十七年十二月二十九日易科罰金執行完畢；再
    因施用第一級毒品、第二級毒品案件，經本院以九十九年度
    訴字第一二五九號判決判處應執行有期徒刑一年十月確定；
    末因施用第二級毒品案件，經本院以九十九年度易字第三五
    七九號判決判處有期徒刑五月確定，上開二案件，經本院以
    一○○年度聲字第一二九二號裁定應執行有期徒刑二年二月
    確定（此部分不構成累犯）。惟朱紹康猶不思戒除惡習，(一)
    基於施用第一級毒品海洛因之犯意，於一○○年二月十八日
    晚間十時許，在臺北市○○區○○路其友人住處內，以將海
    洛因加水置入針筒內注射之方式，施用第一級毒品海洛因一
    次。(二)又基於施用第二級毒品甲基安非他命之犯意，於一○
    ○年二月十八日晚間十時許，在上開友人住處內，以將甲基
    安非他命置於玻璃球內燒烤吸食煙霧方式，施用甲基安非他
    命一次。嗣於一○○年二月十九日晚間七時許，因形跡可疑
    ，在臺北市大安區○○○路○段二九五巷一三弄前為警攔查
    ，經其同意採尿，結果呈嗎啡及甲基安非他命陽性反應始悉
    上情而查獲，並扣得朱紹康所有供本件施用第一級毒品所用
    之注射針筒一支。
二、案經臺北市政府警察局大安分局報請臺灣臺北地方法院檢察
    署檢察官偵查起訴，朱紹康於準備程序中為有罪之陳述，經
    本院合議庭裁定由受命法官獨任行簡式審判程序。
    理  由
一、本件被告朱紹康所犯之施用第一級毒品罪及施用第二級毒品
    罪，均係死刑、無期徒刑、最輕本刑為三年以上有期徒刑以
    外之罪，而被告於準備程序中就被訴事實為有罪之陳述，經
    法官告知簡式審判程序之旨，並聽取公訴人及被告之意見後
    ，本院認為適宜由受命法官獨任進行簡式審判程序，合先敘
    明。
二、上揭犯罪事實，業據被告於本院審理時坦承不諱（見本院卷
    第二一頁背面、第二四頁背面、第二五頁背面至第二六頁）
    ，經核與被告為警查獲後，經警採集其尿液檢體送驗結果，
    呈甲基安非他命、嗎啡之陽性反應相符，此有臺北市政府警
    察局偵辦毒品案件尿液檢體委驗單、台灣尖端先進生技醫藥
    股份有限公司一○○年三月九日濫用藥物檢驗報告等件在卷
    可按（見臺灣臺北地方法院檢察署一○○年度毒偵字六五三
    號卷第七七頁至第七八頁），此為鑑定機關本於專業知識及
    以精密儀器測試後所得之結論，自可憑信。故被告自白其於
    前揭時地施用甲基安非他命、海洛因之供述，應與事實相符
    ，而堪採信。又被告於九十四年間，因施用毒品案件，經本
    院以九十五年度毒聲字第二五一號裁定送觀察、勒戒後，因
    認無繼續施用毒品之傾向，於九十五年七月四日執行完畢釋
    放出所，經臺灣臺北地方法院檢察署檢察官以九十四年度毒
    偵字第一八五○號為不起訴處分確定；又因施用施用第二級
    毒品，經本院以九十七年度易字第一九二四號判決判處有期
    徒刑四月確定，於九十七年十二月二十九日易科罰金執行完
    畢；再因施用第一級毒品、第二級毒品案件，經本院以九十
    九年度訴字第一二五九號判決判處應執行有期徒刑一年十月
    確定；末因施用第二級毒品案件，經本院以九十九年度易字
    第三五七九號判決判處有期徒刑五月確定，上開二案件，經
    本院以一○○年度聲字第一二九二號裁定應執行有期徒刑二
    年二月確定等情，有臺灣高等法院被告前案紀錄表在卷可按
    ，故被告於前開觀察、勒戒執行完畢釋放後五年內，再次施
    用海洛因、甲基安非他命之犯行事證明確，堪以認定，應予
    依法論科。
三、查海洛因、甲基安非他命分屬毒品危害防制條例所定之第一
    級毒品、第二級毒品。是核被告就犯罪事實一(一)所為，係犯
    毒品危害防制條例第十條第一項之施用第一級毒品罪；就犯
    罪事實一(二)所為，係犯毒品危害防制條例第十條第二項之施
    用第二級毒品罪。其持有第一級毒品海洛因及第二級毒品甲
    基安非他命之低度行為，各為施用之高度行為所吸收，不另
    論罪。被告所犯上揭二罪，犯意各別，行為互異，應予分論
    併罰。查被告前有如事實欄所載之犯罪科刑及執行完畢之紀
    錄，此有臺灣高等法院被告前案紀錄表在卷可按，其前受有
    期徒刑執行完畢，於五年以內故意再犯上開有期徒刑以上之
    二罪，均為累犯，均應依刑法第四十七條第一項規定，各加
    重其刑。爰審酌被告經觀察、勒戒處分後，猶不知有所警惕
    而稍斂其行，復再度施用毒品，足見其陷溺已深，惟因施用
    毒品僅係戕害其自己身心並無加害他人，兼衡其犯罪後坦承
    犯行、態度尚稱良好等一切情狀，各量處如主文所示之刑，
    並定其應執行之刑，以示懲戒。扣案之注射針筒一支，係供
    本件被告施用第一級毒品所用之物，且為被告所有，業據被
    告供明在卷（見本院卷第二五頁），應依刑法第三十八條第
    一項第二款規定，宣告沒收。至其他扣案物品，與本件無關
    ，毋庸宣告沒收。
據上論斷，應依刑事訴訟法第二百七十三條之一第一項、第二百
九十九條第一項前段，毒品危害防制條例第十條第一項、第二項
，刑法第十一條前段、第四十七條第一項、第三十八條第一項第
二款、第五十一條第五款，判決如主文。
本案經檢察官文家倩到庭執行職務。
中    華    民    國   100    年    8     月    30    日
                  刑事第十八庭  法  官  林玉蕙
上正本證明與原本無異。
如不服本判決應於收受送達後10日內向本院提出上訴書狀，並應
敘述具體理由；其未敘述上訴理由者，應於上訴期間屆滿後20日
內向本院補提理由書（均須按他造當事人之人數附繕本）「切勿
逕送上級法院」。
                                書記官  陳怡君
中    華    民    國   100    年    8     月    31    日
附錄本案論罪科刑法條
毒品危害防制條例第10條
施用第一級毒品者，處 6 月以上 5 年以下有期徒刑。
施用第二級毒品者，處 3 年以下有期徒刑。